【裁判字號】    98,簡上,172
【裁判日期】    980526
【裁判案由】    竊盜
【裁判全文】
臺灣高雄地方法院刑事判決             98年度簡上字第172號
上  訴  人
即  被  告  乙○○
                    號
上列上訴人因竊盜案件，經檢察官提起公訴（97年度偵字第2248
4 號），於被告為有罪之陳述後，本院合議庭裁定改行簡式審判
程序，本院判決如下：
    主  文
上訴駁回。
乙○○緩刑貳年。
    事實及理由
一、本件上訴人即被告乙○○所犯係死刑、無期徒刑、最輕本刑
    為3 年以上有期徒刑以外之罪，其於審判程序就前揭被訴事
    實為有罪之陳述，經本院告知簡式審判程序之旨，並聽取其
    與公訴人之意見後，認無不得或不宜改依簡式審判程序進行
    之處，爰依刑事訴訟法第273 條之1 第1 項，裁定改依簡式
    審判程序進行，合先敘明。
二、本案經本院審理結果，認第一審判決認事用法及量刑均無不
    當，應予維持，並引用第一審判決書記載之事實、證據及理
    由（如附件）。
三、被告乙○○上訴意旨以：原審判決太重，且伊已與被害人吳
    鈺雲（甲○○代為提出告訴）和解，請求諭知緩刑等語。
四、經查：
（一）按法官於有罪判決中，究應如何量處罪刑，為實體法賦予
      審理法官裁量之刑罰權事項，法官行使此項裁量權，自得
      依據個案情節，參諸刑法第57條所定各款犯罪情狀之規定
      ，於該法定刑度範圍內，基於合義務性之裁量，量處被告
      罪刑。亦即法院行使此項裁量權，應受一般法律原理原則
      之拘束，須符合法律授權之目的、法律秩序之理念、國民
      法律感情及一般合法有效之慣例等規範，並應遵守比例原
      則及平等原則之意旨，否則即可能構成裁量濫用之違法（
      最高法院86年度臺上字第7655號判決參照）。如非有裁量
      逾越或裁量濫用之明顯違法情事，自不得擅加指摘其違法
      或不當，即使上級審對下級審裁量權之審查，亦應同此標
      準，此不僅在保障法官不受任何制度外之不當干涉，更保
      障法官不受制度內的異質干涉，此方符憲法第80條所宣示
      獨立審判之真義。本院認原審已斟酌刑法第57條所規定之
      一切量刑事由，且所量處之刑度尚屬適當，是被告所指原
      審判決太重云云，難認為有理由，應予駁回。
（二）又被告未曾因故意犯罪受有期徒刑以上刑之宣告，有臺灣
      高等法院被告全國前案紀錄表1 份在卷可按（見本院卷第
      9 頁），素行尚佳，且已與被害人吳鈺雲達成和解，並於
      97 年11 月28日將新臺幣（下同）20萬元匯入被害人吳鈺
      雲所有之帳戶乙情，此有和解書、玉山銀行匯款回條及告
      訴人甲○○之撤回告訴狀各1 紙附卷可憑（見本院卷第10
      、25 至27 、33頁），本院審酌被告僅因一時失慮，方罹
      刑章，且犯後坦承犯行，與被害人達成和解，足見其已知
      悔悟，經此偵、審程序，當知所警惕，信無再犯之虞，認
      前開所宣告之刑以暫不執行為適當，爰併諭知緩刑2 年，
      以啟自新。
據上論斷，應依刑事訴訟法第455 條之1 第1 項、第3 項、、第
454 條第2 項、第364 條、第368 條、第373 條，第273 條之1
第1項 ，刑法第74條第1 項第1 款，判決如主文。
本案經檢察官丙○○到庭執行職務
中    華    民    國    98    年     5    月    26    日
                  刑事第十一庭  審判長法  官  黃三友
                                      法  官  陳億芳
                                      法  官  林依蓉
以上正本證明與原本無異。
不得上訴。
中    華    民    國    98    年    5     月    26    日
                                      書記官  邱靜銘
附錄本件論罪科刑法條：
刑法第320條第1項
意圖為自己或第三人不法之所有，而竊取他人之動產者，為竊盜
罪，處5 年以下有期徒刑、拘役或5 百元以下罰金。


司法院資訊處製作；財團法人民間司法改革基金會備份。
